【裁判字號】    97,訴,2210
【裁判日期】    971104
【裁判案由】    違反毒品危害防制條例
【裁判全文】
臺灣彰化地方法院刑事判決              97年度訴字第2210號
公  訴  人  臺灣彰化地方法院檢察署檢察官
被      告  甲○○
                    （現羈押在臺灣彰化看守所）
選任辯護人  郭隆偉律師
被      告  己○○
                    （現羈押在臺灣彰化看守所）
指定辯護人  劉淑華律師
被      告  庚○○
                    （現因另案在臺灣彰化監獄執行中）
指定辯護人  盧志科律師
上列被告等因違反毒品危害防制條例案件，經檢察官提起公訴（
97年度偵字第5009、5411、6038、6171號），本院判決如下：
    主  文
甲○○犯附表一至三所示之罪，均累犯，各處該等附表所示之刑
（含主刑及從刑）。主刑部分應執行無期徒刑，褫奪公權終身。
己○○犯附表一、六所示之罪，均累犯，各處該等附表所示之刑
（含主刑及從刑）。主刑部分應執行有期徒刑拾柒年。其餘被訴
販賣第一級毒品部分無罪。
庚○○犯附表四、五所示之罪，均累犯，各處該等附表所示之刑
（含主刑及從刑）。主刑部分應執行有期徒刑貳拾貳年。其餘被
訴販賣第一級毒品部分無罪。
    犯罪事實
一、甲○○前於民國79年間因違反懲治盜匪條例，經臺灣高等法
    院臺南分院以80年度上訴字第169 號判處有期徒刑9 年，嗣
    經最高法院以80年度臺上字第3226號判決駁回上訴確定，經
    發監執行後，於83年12月6 日縮短刑期假釋出監，後經撤銷
    假釋，應執行殘刑4 年4 月又16日，又因違反毒品危害防制
    條例案件，經臺灣高等法院臺中分院以89年度上更一字第
    261 號判處有期徒刑3 年8 月、10月，並定其應執行刑為有
    期徒刑4 年2 月，經上訴最高法院以90年度臺上字第1781號
    駁回上訴確定，經與上開殘刑接續執行，於95年1 月26日縮
    短刑期假釋，刑期至96年4 月25日屆滿未經撤銷假釋，以已
    執行完畢論；己○○前因違反肅清煙毒條例、麻醉藥品管理
    條例等案件，經臺灣高等法院臺中分院以81年度上訴字第14
    45號判處有期徒刑3 年2 月、82年度上訴字第1672號判處有
    期徒刑3 年5 月、7 月，上開2 案並定其應執行刑為有期徒
    刑6 年10月，又因違反肅清煙毒條例案件，經本院以82年度
    訴字第7 號判處有期徒刑3 年6 月，及因犯贓物案件，經臺
    灣臺中地方法院以82年度易字第6871號判處有期徒刑6 月，
    並定其應執行刑為有期徒刑3 年10月，上開經發監執行，於
    85 年9月5 日縮短刑期假釋出監，嗣因違反槍砲彈藥刀械管
    制條例案件，經本院以88年度訴字第263 號判處有期徒刑1
    年4 月確定，與前開撤銷假釋後應執行之殘刑6 年10月6 日
    接續執行，經依中華民國96年罪犯減刑條例減其刑期，甫於
    96 年9月11日執行完畢；庚○○前於93年間，因施用毒品案
    件，經本院以93年度斗簡字第419 號判決判處有期徒刑6 月
    確定；又因施用毒品案件，經本院以93年度訴字第1309號判
    決判處有期徒刑9 月確定，上開2 案嗣另定應執行刑為有期
    徒刑1 年2 月確定。又於94年間，因施用毒品案件，經臺灣
    高等法院臺中分院以94年度上易字第1322號判決判處有期徒
    刑9 月確定，再因施用毒品案件，經臺灣臺中地方法院以94
    年度訴字第3329號判決判處有期徒刑1 年2 月確定，上開2
    案嗣經臺灣臺中地方法院以96年度聲減字第1022號裁定減刑
    並定應執行刑為有期徒刑10月15日確定，上開數罪經送監接
    續執行，甫於96年7 月16日縮刑期滿執行完畢。詎均仍不知
    悔改，明知海洛因為毒品危害防制條例第2 條第2 項第1 款
    所定之第1 級毒品，甲基安非他命為同條例第2 條第2 項第
    2 款經主管機關公告所定相類於安非他命之第2 級毒品，不
    得持有、轉讓、販賣，甲○○竟或與己○○共同基於販賣海
    洛因之犯意聯絡，或單獨基於販賣海洛因、甲基安非他命之
    犯意，以高於進價之價格，販賣海洛因、甲基安非他命予如
    下述(一)至(三)所示之癸○○等人（甲○○各次販賣毒品之犯罪
    態樣如下述(一)至(三)所示、己○○販賣毒品之犯罪態樣如下述
    (一)所示），己○○則因此獲得甲○○無償提供毒品海洛因、
    甲基安非他命施用或新臺幣（下同）2 至3 千元不等之零用
    金；庚○○亦或與林輝龍（另案由檢察官偵辦中）基於販賣
    海洛因之犯意聯絡，或單獨基於販賣海洛因之犯意，於下述
    (四)、(五)所示之時、地，以高於進價之價格販賣海洛因予下述
    (四)、(五)所示之辛○○等人（各次犯罪態樣如下述(四)、(五)所示
    ）。
    (一)甲○○與己○○共同販賣海洛因：
      於97年5 月6 日下午9 時許，癸○○以其持用之門號0000
      000000 號行動電話，與己○○所持用之門號0000000000
      號行動電話聯繫毒品交易事宜後，2 人相約在彰化縣永靖
      鄉永靖國小附近見面，由己○○出面為甲○○交付4 分之
      1 錢之第1 級毒品海洛因，癸○○則分期交付6000元之代
      價。
    (二)甲○○單獨販賣海洛因：
     1、於97年5 月17日下午4 時許至6 時許間某時，戊○○以
        其持用之門號0000000000號行動電話或使用之市內電話
        00-0000000號與甲○○所持用之門號0000000000號行動
        電話聯繫購毒事宜後，2 人相約在彰化縣田尾鄉某處見
        面，戊○○當場交付購買毒品之代價1000元予甲○○，
        甲○○則交付等值之海洛因1 包。
     2、於97年5 月21日、97年5 月31日、97年6 月1 日及97年
        6 月3 日，子○○以其持用之門號0000000000號行動電
        話與甲○○所持用之門號0000000000號行動電話聯繫購
        毒事宜後，2 人相約於彰化縣田尾鄉富可汗汽車旅館或
        某處路邊見面，子○○均交付每次1000元之購毒代價共
        計4 次，向甲○○購買第1 級毒品海洛因。
    (三)甲○○單獨販賣甲基安非他命：
     1、於96年7 月底至8 月初間某日、96年8 月中旬某日，丁○○以其持用之門號0000000000號行動電話與甲○○持
        用之門號0000000000號行動電話聯繫毒品交易事宜後，
        2 人相約於彰化縣田尾鄉某處見面，丁○○當場交付購
        買甲基安非他命之代價5000元及6000元各1 次予甲○○
        ，甲○○則分別交付等值之甲基安非他命。
     2、於97年4 月14日凌晨零時許至3 時許間某時，癸○○以
        其持用之門號0000000000號行動電話與甲○○所持用之
        門號0000000000號行動電話聯繫購毒事宜後，2 人相約
        於彰化縣北斗鎮某處見面，由甲○○交付第2 級毒品甲
        基安非他命1 包，事後癸○○再分期給付價金3500元。
     3、於97年4 月10日及97年4 月16日，壬○○以其持用之門
        號0000000000號行動電話與甲○○持用之門號00000000
        00號行動電話聯繫購毒事宜後，2 人相約於彰化縣田尾
        鄉某處見面，壬○○分別交付1000元、2000元各1 次之
        購毒代價，甲○○則交付等值之第2 級毒品甲基安非他
        命。
    (四)庚○○共同販賣海洛因：
      於97年4 月中旬間某日，庚○○與林輝龍基於販賣第1 級
      毒品海洛因之犯意聯絡，由辛○○以其持用之門號000000
      0000號行動電話及家用電話00-00000000 號與林輝龍持用
      之門號0000000000號聯繫購毒事宜後，雙方相約在臺中市
      環球戲院附近見面，辛○○以1000元之代價向林輝龍購買
      海洛因，由林輝龍指示庚○○前往約定地點交付海洛因予
      辛○○，事後辛○○再將上開購毒價金交予林輝龍收取（
      另由林輝龍自行交付海洛因之1 次與庚○○無關，理由詳
      如後第肆段所述）
    (五)庚○○單獨販賣海洛因：
     1、於97年4 月6 日下午某時，丙○○以其持用之門號0000
        000000號行動電話與庚○○所持用之門號0000000000號
        行動電話聯繫購毒事宜後，2 人相約於臺中市朝馬車站
        附近路邊見面，丙○○當場交付6000元之購毒價金，向
        庚○○購買第1 級毒品海洛因1 包。
     2、於97年4 月間某日，乙○○以其持用之門號0000000000
        號行動電話與庚○○所持用之門號0000000000號行動電
        話與聯繫購毒事宜後，2 人相約於彰化縣田尾鄉○鎮村
        ○○路7 號庚○○住處見面，乙○○交付3000元之代價
        ，向庚○○購買第1 級毒品海洛因。
二、己○○另基於轉讓第1 級毒品海洛因予庚○○施用之犯意，
    於97年4 月間某日，在庚○○位在彰化縣田尾鄉○鎮村○○
    路7 號住處，無償轉讓約供施用1 次量之海洛因予庚○○解
    癮。
三、嗣先後為警於96年9 月20日持臺灣雲林地方法院核發之搜索
    票，前往彰化縣田尾鄉順圳巷482 之8 號前方之苗圃執行搜
    索勤務時，查獲甲○○並扣得NOKIA 牌行動電話1 具（搭配
    門號0000000000號SIM 卡使用）及與本案無關之海洛因2 小
    包（合計淨重0.53公克、空包裝重0.57公克）、甲基安非他
    命1 包（驗前淨重1.5535公克、驗餘淨重1.4963公克）；又
    於97年6 月4 日為警持本院核發之搜索票，前往庚○○在彰
    化縣田尾鄉○鎮村○○路7 號住處、甲○○及己○○在彰化
    縣田尾鄉富可汗汽車旅館所承租房間執行搜索勤務，扣得甲○○所有之SONY牌行動電話1 具（搭配門號0000000000號
    SIM 卡使用）、己○○所有之門號0000000000號行動電話、
    庚○○所有之門號0000000000號行動電話及與本案無關之甲
    基安非他命37包（驗前淨重231.1844公克、驗後淨重
    231.129 公克）、海洛因11包（合計淨重31.79 公克、空包
    裝總重7.59公克）、等物，始查獲上情。
四、案經彰化縣警察局員林分局報請臺灣彰化地方法院檢察署檢
    察官偵查起訴。
    理  由
壹、證據能力部分
一、查被告己○○及其指定辯護人固質疑其於97年6 月4 日自白
    之任意性，然查，經本院依辯護人之聲請勘驗該次警詢錄影
    光碟（自該次警詢筆錄第3 頁第16行起）之結果，該次警詢
    為連續錄影、錄音，詢問過程中員警詢問態度尚稱平和，速
    度中等（如同一般談話聊天之速度），過程中並無任何使用
    強暴、脅迫、利誘、詐欺、恐嚇或怒斥之言語，被告知回答
    語氣大致平和，且均係其思索後之回答，又警詢筆錄係簡要
    濃縮記載被告之回答大意，並無明顯違背、扭曲、捏造被告
    所供之情事，被告全程意識清醒，回答內容切題，過程中僅
    被告要求上廁所，惟錄影並未中斷，其餘始終未曾顯現被告
    有何精神不濟、要求休息及離開警局之情形，此業經本院於
    97年9 月2 日當庭勘驗被告警詢錄影光碟並製有勘驗筆錄在
    卷可憑，足證被告己○○於警詢時所為之上開自白，並非出
    於強暴、脅迫、利誘、詐欺、疲勞訊問、違法羈押或其他不
    正之方法，其陳述時意識清楚、自由，乃基於任意性而為之
    ，且既與後述本案其餘證據所證事實相符，當有證據能力。
二、次按被告以外之人於偵查中向檢察官所為陳述，除顯有不可
    信之情況者外，得為證據，刑事訴訟法第159 條之1 第2 項
    定有明文。因檢察官於偵查中向被告以外之人所取得之陳述
    ，原則上均能遵守法律規定，不致違法取供，其可信度極高
    ，職是，被告以外之人前於偵查中已具結而為證述，除反對
    該項供述得具有證據能力之一方，已釋明「顯有不可信之情
    況」之理由外，不宜遽指該證人於偵查中之陳述不具證據能
    力。本案證人丁○○於96年9 月21日在檢察官偵查中所為之
    證述，並無證據顯示有不法取供之情形，被告等及渠等選任
    辯護人、指定辯護人亦未釋明有何顯不可信之情況，是其於
    偵查中之證述自均具有證據能力。
三、又按被告以外之人（包括證人、鑑定人、告訴人、被害人及
    共同被告等）於檢察事務官、司法警察官或司法警察調查中
    所為之陳述，與審判中不符時，其先前之陳述具有較可信之
    特別情況，且為證明犯罪事實存否所必要者，得為證據，刑
    事訴訟法第159 條之2 定有明文。所謂「前後陳述不符」之
    要件，應就前後階段之陳述進行整體判斷，以決定其間是否
    具有實質性差異，惟無須針對全部陳述作比較，陳述之一部
    分有不符，亦屬之。而所謂「較可信之特別情況」之情形，
    亦應就前後陳述時之各種外部情況進行比較，以資決定何者
    外部情況具有可信性。若陳述係在特別可信之情況下所為，
    則虛偽陳述之危險性即不高，雖係審判外陳述，或未經被告
    反對詰問，仍得承認其有證據能力。所稱「外部情況」之認
    定，如：(一)時間之間隔：陳述人先前陳述是在記憶猶新之情
    況下直接作成，一般與事實較相近，事後即可能因記憶減弱
    或變化，致有不清晰或陳述不符之現象發生。(二)有意識之迴
    避：由於先前陳述時被告未在場，是陳述人直接面對詢問警
    員所為陳述較為坦然；事後可能因陳述人對被告有所顧忌或
    同情，因而在被告面前較不願陳述不利被告之事實。(三)受外
    力干擾：陳述人單獨面對檢察事務官或司法警察（官）所為
    之陳述，程度上較少會受到強暴、脅迫、詐欺、利誘或收買
    等外力之影響，其陳述較趨於真實。若被告在庭或有其他成
    員參與旁聽時，陳述人可能會本能的作出迴避對被告不利之
    證述，或因不想生事乃虛構事實而為陳述。(四)事後串謀：目
    擊證人對警察描述所目睹情形，因較無時間或動機去編造事
    實，客觀上亦較難認與被告間有勾串情事，其陳述具有較可
    信性。但事後因特殊關係，雙方可能因串謀而統一口徑；或
    事後情況變化，兩者從原先敵對關係變成現在友好關係等情
    形，其陳述即易偏離事實而較不可信。(五)警詢或檢察事務官
    所作之偵查筆錄記載是否完整：如上開筆錄對於犯罪之構成
    要件、犯罪態樣、加重減輕事由或起訴合法要件等事實或情
    況，均翔實記載完整，自可推定證人之陳述，與事實較為相
    近，而可信為真實。法院應斟酌上列因素綜合判斷，亦應細
    究陳述人之問答態度、表情與舉動之變化，此一要件係屬訴
    訟法事實之證明，以自由證明為已足，且應由主張此項證據
    之人證明。惟此僅係確定上開陳述有無證據能力而已，至該
    證據具有證據能力後，其證據力之強弱問題，仍待法院綜合
    全辯論意旨及調查證據所得，依法認定之。查本件證人癸○○、壬○○於警詢時證稱係向被告甲○○購買海洛因，證人
    丙○○、乙○○於警詢時證稱係向被告庚○○購買海洛因，
    然證人癸○○、壬○○於本院審理時，雖坦承有購買海洛因
    一事，惟否認係向被告甲○○、己○○購買，而係與被告等
    合資向綽號「阿萬」之人購買云云；而證人丙○○、乙○○
    於本院審理時亦均否認向被告庚○○購買海洛因云云，而有
    前後陳述不符之情形。本院審酌證人癸○○、壬○○、丙○○、乙○○於警詢中之證述，除距案發日較近，當時記憶較
    深刻，可立即反應所知，不致因時隔日久而遺忘案情外；且
    上開證人於警詢時，較無來自被告同庭在場之壓力而出於虛
    偽不實之指證，或故為迴護被告之機會，因此所為之證述均
    較為具體明確，並參照後開監察譯文及被告於原審聲請羈押
    訊問時所為之陳述各情，揆諸上開說明，應認渠等於警詢中
    所為之陳述，客觀上應具有較可信之特別情況，且亦為證明
    犯罪事實存否所必要，是依上開規定，證人癸○○、丙○○
    、壬○○、乙○○於警詢之證言自有證據能力。
四、再按被告以外之人，於審判外之言詞或書面陳述，除法律有
    規定者外，不得作為證據；又被告以外之人（包括證人、鑑
    定人、告訴人、被害人及共同被告等）於檢察事務官、司法
    警察官或司法警察調查中所為之陳述，與審判中不符時，其
    先前之陳述具有較可信之特別情況，且為證明犯罪事實存否
    所必要者，得為證據，刑事訴訟法第159 條第1 項、第159
    條之2 分別定有明文。是被告以外之人於司法警察（官）調
    查中所為之陳述，依刑事訴訟法第159 條第1 項規定，係屬
    傳聞證據，原則上無證據能力，惟如該陳述與審判中不符時
    ，其先前之陳述具有較可信之特別情況，且為證明犯罪事實
    存否所必要者，依同法第159 條之2 規定（即刑事訴訟法第
    159 條第1 項所指之「除法律有規定者外」），始例外認為
    有證據能力；如該陳述與審判中相符時，因該陳述並不符合
    刑事訴訟法第159 條之2 有關傳聞例外之規定，故不得作為
    認定本案犯罪事實有無之證據，此時，當以其於審判中之陳
    述作為證據。另所謂「前後陳述不符」之要件，應就前後階
    段之陳述進行整體判斷，以決定其間是否具有實質性差異，
    惟無須針對全部陳述作比較，陳述之一部分有不符，亦屬之
    。查證人即購毒者戊○○、子○○、辛○○於警詢中之陳述
    ，因屬審判外之陳述，為傳聞證據，渠等關於確有分別向被
    告甲○○或庚○○購買毒品之整體陳述，又核與渠等於本院
    審理時到庭之證述大致相符，是其於警詢中之陳述並不符合
    刑事訴訟法第159 條之2 有關傳聞例外之規定，不得作為認
    定本案犯罪事實有無之證據，並無證據能力，當以前開證人
    戊○○、子○○、辛○○於本院審判中之證述作為證據。
五、又按所謂被告以外之人於審判外之陳述，係指被告以外之人
    就其曾經參與或見聞之事實，事後追憶並於審判外為陳述者
    而言。如被告以外之人係被告犯罪之共同正犯、共犯、相對
    人、被害人或其他關係人，而於被告實行犯罪行為時與被告
    為言詞或書面對談，且其對話之本身即係構成被告犯罪行為
    之部分內容者，因非屬其事後就曾經與聞之事實所為之追憶
    ，自與審判外之陳述有間，二者不容混淆。又國家基於犯罪
    偵查之目的，對被告或犯罪嫌疑人進行通訊監察，乃係以監
    控與過濾受監察人通訊內容之方式，蒐集對其有關之紀錄，
    並將該紀錄予以查扣，作為認定犯罪與否之證據，屬於刑事
    訴訟上強制處分之一種，而監聽係通訊保障及監察法（下稱
    通保法）第13條第1 項所定通訊監察方法之一，司法警察機
    關依法定程序執行監聽取得之錄音，係以錄音設備之機械作
    用，真實保存當時通訊之內容，如通訊一方為受監察人，司
    法警察在監聽中蒐集所得之通訊者對話，若其通話本身即係
    被告進行犯罪中構成犯罪事實之部分內容，則依前開說明，
    自與所謂「審判外之陳述」無涉，應不受傳聞法則之規範，
    當然具有證據能力（最高法院97年度臺上字第1069號判決意
    旨可資參照）。是揆諸前揭說明，本判決引用為證據之監聽
    譯文，其內容係有關被告甲○○等人持用之行動電話與購毒
    者討論購買毒品之事宜，係屬受監察人進行本件犯罪行為之
    對話內容，並非所謂被告或被告以外之人於審判外之陳述至
    明。而按有事實足認被告或犯罪嫌疑人有最輕本刑為3 年以
    上有期徒刑之罪嫌，並危害國家安全或社會秩序情節重大，
    而有相當理由可信其通訊內容與本案有關，且不能或難以其
    他方法蒐集或調查證據者，得發通訊監察書，通訊保障及監
    察法第5 條第1 項定有明文。本件被告甲○○所持用之門號
    0000000000號、0000000000號、0000000000號、被告己○○
    持用之0000000000號、被告庚○○持用之0000000000號行動
    電話之監聽錄音，係分別經臺灣雲林地方法院檢察署及本院
    核准在案，有詳載聲監案號、案由、監察電話及對象等之臺
    灣雲林地方法院檢察署96年雲檢泰正監字第590 號、96年雲
    檢泰正監（續）字第695 號、本院97年聲監字第135 、153
    、199 、203 、218 號、97年聲監續字第113 、116 號通訊
    監察書及譯文紀錄等附卷可參，係依法所為之監聽，尚無不
    法取證情事。又按通訊監察錄音之譯文，僅屬依據監聽錄音
    結果予以翻譯之文字，固具文書證據之外觀，惟實際上仍應
    認監聽所得之錄音帶或光碟，始屬調查犯罪所得之證物；刑
    事訴訟法第165 條之1 第2 項所稱之證物，如其蒐證程式合
    法，並經合法調查，自具證據能力。因此檢察官如提出通訊
    監察錄音之譯文為其證據方法，實乃以其監聽所得之錄音帶
    或光碟，為調查犯罪所得之證物，法院本應依刑事訴訟法第
    165 條之1 所列之方法調查，以判斷該錄音帶或光碟是否與
    通訊監察錄音之譯文相符。而監聽錄音製作之譯文，雖通常
    為偵查犯罪機關單方面製作，然若被告或訴訟關係人對其真
    實性並無爭執，經法院於審判期日提示譯文供當事人辨認、
    表示意見並為辯論者，程式自屬適法（最高法院95年度臺上
    字第295 號、94年度臺上字第4665號判決意旨參照）。查本
    案卷內之相關電話監聽，取證程序未見違法情事，已如前述
    ；而警方依監聽錄音所製作之監聽譯文，經本院提示予公訴
    人、被告及辯護人後，迄言詞辯論終結前均無異議，且同意
    採為證據，依上開說明，本案卷內通訊監察譯文均具證據能
    力。
六、末查本案後述所引之其餘卷證，公訴人、被告等及渠等選任
    辯護人、指定辯護人均不爭執其證據能力，本院復衡以該等
    供述證據作成時之情況，應為適當，是可認後述所引用證據
    之證據能力均無疑義，併予敘明。
貳、認定被告有罪部分犯罪事實所憑之證據及理由
一、訊據被告己○○固坦承轉讓第一級毒品海洛因予庚○○施用
    1 次之犯行，惟與被告甲○○、庚○○均矢口否認有何販賣
    第一、二級毒品之犯行，被告甲○○辯稱：「伊曾經交付毒
    品海洛因與丁○○、子○○、癸○○、戊○○，亦交過甲基
    安非他命予壬○○，但伊均未有金錢交易」云云，選任辯護
    人則為被告甲○○辯護稱：「被告均已坦承轉讓毒品之事實
    ，惟依卷存證據尚難證明被告有意圖營利販賣毒品之犯行」
    等語；被告己○○辯稱：「97年5 月6 日伊與癸○○相約在
    彰化縣永靖國小係為一同向綽號『阿萬』之人購買海洛因」
    云云，指定辯護人則為被告己○○辯護稱：「本件尚乏其他
    積極證據足資佐證被告販賣毒品犯行，縱認被告確有販賣毒
    品，惟其已於97年6 月4 日供出毒品來源，請依毒品危害防
    制條例第17條減輕其刑」等語；被告庚○○辯稱：「伊曾經
    毀損辛○○之行動電話機具，故辛○○不可能再向伊購買毒
    品，伊與丙○○相約在臺中市○○路、文心路交岔路口之愛
    買停車場見面，係丙○○要拿槍賣伊，伊係向乙○○購買毒
    品，不是販賣海洛因予乙○○」云云，指定辯護人則為被告
    庚○○辯護稱：「本案證人前後證述並不一致，且證人均為
    購毒者，供出毒品來源可獲減刑，渠等證詞真實性仍待其他
    證據加以補強，本件既缺乏其他積極證據可以佐證，自難逕
    以證人前後不符之證詞認定被告有販賣毒品之犯行，應諭知
    被告無罪之判決」等語。
二、按施用毒品者所稱其向某人買受毒品之指證，不得作為有罪
    判決之唯一證據，仍須調查其他必要之證據，以察其是否與
    事實相符。所謂必要之補強證據，固不以證明販賣毒品犯罪
    構成要件之全部事實為必要，但以與施用者之指證具有相當
    之關聯性為前提，其經與施用者之指證綜合判斷，已達於確
    信施用者之指證為真實者，得為有罪之認定。又證據之證明
    力，由法院本於確信自由判斷，但不得違背經驗法則及論理
    法則，刑事訴訟法第155 條第1 項定有明文。證人之陳述有
    部分前後不符，究竟何者可採，法院本得依其自由心證予以
    斟酌，若其基本事實之陳述與真實性無礙時，仍非不得予以
    採信，非謂一有不符，即認其全部均為不可採納。海洛因、
    甲基安非他命既係毒品，無論持有、施用、販賣，均屬違法
    ，為治安機關所嚴查，乃眾所週知，是毒品交易通常係於隱
    密下進行，於通訊中亦鮮有明白直接以「毒品」、「海洛因
    」或「安非他命」等名稱或相近之用語稱之，幾均以暗語或
    彼此已有默契之含混語意而為溝通，則檢警合法執行通訊監
    察所得內容中，雖雙方未明示購買毒品，苟無違背經驗法則
    及論理法則，仍得據以認定毒品交易行為之存在。又販賣毒
    品之交易型態，有所謂「大盤」、「中盤」或「小盤」之分
    。其中「大盤」或「中盤」者，倘時機掌握得宜，或可查獲
    電子秤、帳冊、分裝袋等販賣工具，且因購買者眾，一旦事
    發，必有多數知情或買受人等可為證人。然在「小盤」與偶
    發之零星交易，因係一手交錢，一手交貨，過程匆促，對象
    不多，非必使用販賣工具或記載帳冊。此種交易方式，因交
    易時間短暫，未必有第三者知悉其情事，且茍非檢警事先獲
    知情報，甚難於交易現場當場查獲。法院固不應僅憑購買者
    片面之指證，據以認定被告販賣毒品之犯行，然購買者之指
    證在證據法則上既屬人證之一種，與被告之自白不得作為認
    定事實唯一證據之情形不同，如購買者之指證並無矛盾或瑕
    疵，亦未違背經驗法則與論理法則時，自不應僅因無法查得
    其他直接佐證，即對購買毒品者所為對販毒者不利之指證，
    全然捨棄不採。
三、關於被告甲○○、己○○販賣毒品部分：
    (一)證人癸○○確有於97年4 月14日向被告甲○○單獨購買甲
      基安非他命，及另於97年5 月6 日下午9 時許，與己○○
      聯繫毒品交易事宜後，2 人相約在彰化縣永靖鄉永靖國小
      附近見面，由己○○出面為甲○○交付海洛因之事實，業
      據證人癸○○於97年6 月3 日警詢及同日偵查中證述明確
      （見彰警刑偵一字第9700號卷第9 至13頁、97年度他字第
      237 號卷第36至39頁），核與其於本院97年度訴字第2209
      號被訴違反毒品危害防制條例案件經訊問時，供稱毒品來
      源為被告甲○○一節相符，被告己○○復於97年6 月4 日
      警、偵訊時亦均供稱：「伊係幫甲○○送毒品給下游購毒
      者，如果有人打電話找甲○○買，伊就送過去」等語；參
      以與被告甲○○持用之門號0000000000號行動電話及被告
      己○○持用之門號00000000 00 號行動電話通訊監察譯文
      所示之通訊內容，足徵證人癸○○證述確與被告甲○○、
      己○○有交易毒品海洛因、甲基安非他命之情節尚非憑空
      虛捏，況證人癸○○有施用毒品海洛因、甲基安非他命之
      惡習，業據證人癸○○陳明在卷，並有其臺灣高等法院全
      國前案紀錄表在卷可參，堪信屬實。至證人癸○○雖於本
      院97年9 月18日審理時改稱：「伊所施用之毒品海洛因及
      甲基安非他命，係與被告甲○○或己○○合資向綽號『阿
      萬』之人購買，電話中稱『小威』係指阿萬之女朋友」云
      云，惟證人癸○○於前揭警詢及偵查中均未提及合資購毒
      一事，且亦明確證稱對話內容中所稱之「阿萬」、「小威
      」分別指毒品甲基安非他命及海洛因之代號，又曾帶同警
      方前往彰化縣田尾鄉富可汗汽車旅館、米蘭汽車旅館等處
      指證為與被告甲○○交易毒品之地點，顯見證人癸○○於
      本院審理時之證述，係事後迴護被告甲○○、己○○之詞
      ，自非可採。
    (二)證人戊○○確有向被告甲○○購買毒品海洛因1 次之事實
      ，業據證人戊○○於97年6 月4 日偵查中及本院97年9 月
      18日審理時證述明確（見上開警卷第21至24頁、97年度偵
      字第5411號卷一第6 至9 頁、本院卷二第13至16頁），核
      與被告甲○○持用之門號0000000000號行動電話通訊監察
      譯文所示之對話內容相符，且證人戊○○有施用毒品海洛
      因之行為，亦據證人戊○○陳明在卷，並有臺灣高等法院
      被告前案紀錄表1 份附卷可查，是其有關向被告甲○○購
      買第1 級毒品之證述，應堪採信。
    (三)證人子○○確有向被告甲○○購買毒品海洛因4 次之事實
      ，業據證人子○○於97年6 月13日偵查中及本院97年10月
      21日審理時證述明確（見上開警卷第33至36頁、39至42頁
      、97年度偵字第5411號卷二第47至49頁、83至85頁、本院
      卷二第72至73頁），核與被告甲○○持用之門號00000000
      00、0000000000號行動電話通訊監察譯文所示之對話內容
      相符，且證人子○○有施用毒品海洛因之前科，亦據證人
      子○○陳明在卷，並有臺灣高等法院被告前案紀錄表1 份
      附卷可查，是其有關向被告甲○○購買第1 級毒品之證述
      ，應堪採信。
    (四)證人丁○○確有向被告甲○○購買毒品甲基安非他命之事
      實，業據證人於96年9 月21日偵查中結證屬實（見臺灣雲
      林地方法院檢察署96年度偵字第4912號卷第66至69頁），
      且證人丁○○有施用毒品甲基安非他命之行為，亦據證人
      丁○○於警、偵訊時陳明在卷，並有臺灣高等法院被告前
      案紀錄表1 份附卷可查，是其有關向被告甲○○購買第2
      級毒品甲基安非他命之證述，應堪採信；況參以被告甲○○於96年9 月21日警詢時亦自承：「丁○○找過伊3 次，
      第1 次沒有調貨，第2 次伊有調到6000元之甲基非他命，
      但丁○○只有5000元，伊也賠本賣，第3 次丁○○就拿足
      6000元，伊亦調貨賣給丁○○2 包甲基安非他命6000元」
      等語（見雲警刑偵二字第961901887 號卷第8 頁），而邇
      來政府查緝毒品之施用或販賣執法甚嚴，被告甲○○與證
      人丁○○既非至親關係，又非彼此昔日即有大量交易情形
      ，而偶一為之提供代為調貨之服務，衡諸常情，若非有販
      賣以牟取買賣間差價利得之意圖，豈會甘冒重典，專程代
      他人購入甲基安非他命後，再依購入價格將毒品交付他人
      ，將個人置於遭警方查獲之高度風險下，而毫無利得之理
      ？顯見被告甲○○辯稱調貨一情，應係避就之詞，不足採
      信。另證人丁○○於本院審理中經按址傳喚、拘提，均無
      法傳拘到案，有臺灣雲林地方法院檢察署97年10月14日雲
      檢家愛97助489 字第26966 號函附卷可稽，本院依據上情
      ，亦認此部分事證已臻明確，無傳訊必要，爰不予傳訊，
      併此敘明。
    (五)證人壬○○確有於97年4 月10日及同月16日，向被告甲○○單獨購買甲基安非他命之事實，業據證人壬○○97年6
      月5 日警詢及同日偵查中證述明確（見彰警刑偵一字第97
      00號卷第27至30頁、97年度偵字第5411號卷二第33至36頁
      ），參以與被告甲○○持用之門號0000000000號行動電話
      通訊監察譯文所示之通訊內容，足徵證人壬○○證述確與
      被告甲○○交易毒品甲基安非他命之情節尚非憑空虛捏，
      況證人壬○○亦有施用毒品甲基安非他命之惡習，業據證
      人壬○○陳明在卷，並有其臺灣高等法院全國前案紀錄表
      在卷可參，堪信屬實。至證人壬○○雖於本院97年9 月18
      日審理時改稱：「伊與被告甲○○係合資購買甲基安非他
      毒品來源係綽號『阿萬』之人」云云，惟證人壬○○於前
      揭警詢及偵查中，全然未提與被告甲○○合資購毒一事，
      且觀諸上開通訊監察譯文，亦無任何商議合資之內容，而
      係直接與綽號「兄仔」之人談論毒品交易之地點，而證人
      壬○○於警詢時復明確指認通話內容中所稱之「兄仔」即
      為被告甲○○等節，足認證人壬○○於本院證述係與被告
      甲○○合資購買云云，顯非事實，不足採信。
四、關於被告庚○○販賣毒品部分：
    (一)證人辛○○確有於97年4 月初及同月中旬，向另案被告林
      輝龍購買毒品海洛因，其中1 次由被告庚○○依指示出面
      交付之事實，業據證人辛○○於97年6 月4 日偵查中及本
      院97年10月21日審理時證述明確（見97年度偵字第5411號
      卷一第164 至169 頁、本院卷二第74至76頁），核與證人
      辛○○持用之門號0000000000號行動電話通聯記錄顯示於
      97年4 月間與另案被告林輝龍持用之門號0000 000000 號
      行動電話有密切電話聯繫之情相符，且證人辛○○前有施
      用毒品海洛因之行為，亦據證人辛○○陳明在卷，及臺灣
      高等法院被告前案紀錄表1 份附卷可查，是其有關向被告
      甲○○購買第1 級毒品之證述，應堪採信。
    (二)證人丙○○確有向被告庚○○購買毒品海洛因1 次之事實
      ，業據證人丙○○於97年6 月11日警詢、偵查中證述明確
      （見97年度偵字第5411號卷第52至54頁、第69至72頁），
      又證人丙○○有施用毒品海洛因之惡習，亦據證人丙○○
      陳明在卷，並有其臺灣高等法院被告前案紀錄表1 份在卷
      可參。雖證人丙○○嗣於本院97年9 月18日審理時改稱：
      「97年4 月6 日下午伊託被告庚○○代為調取海洛因，但
      並未調到毒品，然伊有還庚○○先前積欠之6000元」云云
      ，惟觀諸卷附其與被告庚○○持用之門號0000000000號行
      動電話97年4 月6 日下午5 時54分之通訊監察譯文，隻字
      未提還錢一事，甚且在對話中出現「要41」等有關毒品數
      量之暗語，核與證人丙○○於前開警詢時證稱：「伊向被
      告庚○○購買海洛因數量約0.8 公克，金額6000元」等情
      相符，堪信證人丙○○確係向被告庚○○購買毒品海洛因
      無訛，其於本院審理時之證述，顯係事後迴護被告之詞，
      自非可採。
    (三)證人乙○○確有於97年4 月間向被告庚○○單獨購買海洛
      因之事實，業據證人乙○○97年6 月27日警詢及同日偵查
      中證述綦詳（見97年度偵字第5411號卷二第125 至132 頁
      、第134 至139 頁），且證人乙○○亦有施用毒品海洛因
      之惡習，業據證人乙○○陳明在卷，並有其臺灣高等法院
      全國前案紀錄表在卷可參，堪信屬實。至證人乙○○雖於
      本院97年9 月18日審理時，翻異前詞改稱：「伊均向綽號
      『阿文』之人購買海洛因，未曾向被告庚○○買過毒品」
      云云，惟證人乙○○於前揭偵訊時即明確證稱：「最後1
      次向被告庚○○購買係在97年4 或5 月間，另有向阿文及
      阿全購毒」等語，益徵其於本院審理時之證言係欲迴護被
      告庚○○，始就購買海洛因之對象為此前後不一致之證述
      ，委不足採。
五、關於被告己○○轉讓毒品部分：
    上揭被告己○○轉讓第1 級毒品海洛因予庚○○施用之事實
    ，業據被告己○○於本院審理時坦承不諱，核與證人即同案
    被告庚○○證述之情節相符，復有渠等持用之上開行動電話
    通訊監察譯文所示之簡訊內容可資參照，足認被告己○○之
    自白與事實相符，堪可採為論罪科刑之依據。
六、又販賣海洛因及甲基安非他命係違法行為，非可公然為之，
    亦無公定價格，容易分裝並增減份量，而每次買賣之價量，
    可能隨時依雙方關係深淺、資力、需求量及對行情之認知、
    來源是否充裕、查緝是否嚴緊、購買者被查獲時供述購買對
    象之可能風險之評估等，而異其標準，非可一概而論，從而
    販賣之利得，除被告就販賣之價量俱臻明確供述外，委難察
    得實情，然販賣之人從價差或量差中牟利之方式雖異，其意
    圖營利之販賣行為則無二致。本件被告3 人所為各次販賣毒
    品犯行，雖因並未當場查獲販毒事實，且時隔久遠，而無從
    察知其販賣毒品確實數量，惟毒品危害防制條例所處罰之「
    販賣」毒品罪，所著重者為在主觀上有藉以牟利之惡性，及
    對毒品之擴散具有較有償或無償轉讓行為更嚴重之危害性，
    被告「營利」之意圖係從客觀之社會環境、情況及證人、物
    證等資料，依據證據法則綜合研判認定；衡諸毒品海洛因、
    甲基安非他命均量微價高，且依一般社會通念以觀，販賣行
    為在通常情形下均係以牟利為其主要誘因及目的，從而，舉
    凡其有償交易，除足反證其確另基於某種非圖利本意之關係
    外，通常尚難因無法查悉其販入價額作為是否高價賣出之比
    較，諉無營利之意思，阻卻販賣犯行之追訴。本件被告等確
    有上開販賣毒品之行為，已經調查屬實，考量社會大眾均知
    買賣毒品係非法行為之客觀社會環境，依據上開積極證據及
    經驗法則綜合研判，被告等確有營利之意圖甚明。
七、綜上所述，被告甲○○、己○○及庚○○確有如犯罪事實一
    (一)至(五)所示販賣海洛因及甲基安非他命予癸○○等購毒者之
    行為，又被告己○○另有如犯罪事實二所示轉讓海洛因之犯
    行，均事證明確，渠等空言否認犯行，應係臨訟卸責之詞，
    無足憑採。
參、論罪科刑
一、按毒品危害防制條例第2 條第2 項第1 款及第2 款規定，海
    洛因及甲基安非他命分別係屬列管之第一級毒品及第二級毒
    品，不得非法持有、施用、轉讓、販賣。又按刑法上所謂販
    賣行為，不以販入後復行賣出為必要，只要以營利為目的，
    而有販入或賣出二者其一之行為，即足構成，雖未及賣出，
    仍屬販賣既遂，其後復分次賣出，與先前之販入行為，均為
    販賣犯行（參照最高法院88年度臺上字第2828號判決意旨）
    。次按刑事上販賣罪之完成，與民事上買賣契約之成立，二
    者之概念尚有不同，刑事上之販賣行為，則須以營利為目的
    ，將標的物販入或賣出，有一於此，其犯罪行為始為完成，
    苟行為人尚未將標的物販入或賣出，即難謂其販賣行為已屬
    完成（參照最高法院88年度臺上字第3760號判決意旨）。復
    按販賣毒品之所謂販賣行為，係行為人基於營利之目的，而
    販入或賣出毒品而言。販賣毒品者，其主觀上須有營利之意
    圖，且客觀上有販賣之行為，即足構成，至於實際上是否已
    經獲利，則非所問。即於有償讓與他人之初，係基於營利之
    意思，並著手實施，而因故無法高於購入之原價出售，最後
    不得不以原價或低於原價讓與他人時，仍屬販賣行為。必也
    始終無營利之意思，縱以原價或低於原價有償讓與他人，方
    難謂為販賣行為，而僅得以轉讓罪論處（最高法院93年度臺
    上字第1651號刑事判決意旨參見）。是核被告甲○○如犯罪
    事實(一)、(二)所為，被告己○○如犯罪事實(一)所為，被告庚○○如犯罪事實(四)、(五)所為，係犯毒品危害防制條例第4 條第
    1 項之販賣第一級毒品罪；被告甲○○如犯罪事實(三)所為，
    係犯同條第2 項之販賣第二級毒品罪；被告己○○如犯罪事
    實二所為，係犯同條例第8 條第1 項之轉讓第一級毒品罪，
    又其轉讓第一級毒品海洛因予庚○○之數量，係僅供1 次施
    用之少許粉末，數量約0.2 公克，淨重未達5 公克等情，業
    據被告庚○○陳明在卷，尚未達於加重其刑之數量標準，自
    毋庸依上開規定加重其刑，附此敘明。再被告甲○○、己○○就上揭犯罪事實(一)所示之犯行，被告庚○○與另案被告林
    輝龍就上揭犯罪事實(四)所示之犯行，互有犯意聯絡及行為分
    擔，均為共同正犯。被告3 人各該次販賣第一、二級毒品前
    持有第一、二級毒品之低度行為，應為販賣第一、二級毒品
    之高度行為所吸收，被告己○○轉讓第一級毒品前持有第一
    級毒品之低度行為，亦為轉讓第一級毒品之高度行為所吸收
    ，均不另論罪。
二、再按94年2 月2 日修正公佈，於95年7 月1 日施行之刑法，
    基於刑罰公平原則之考量，杜絕僥倖之犯罪心理，並避免易
    致鼓勵犯罪之誤解，已刪除第56條連續犯之規定。行為人反
    覆實行之犯罪行為茍係在刑法修正施行後者，因法律之修正
    已生阻斷連續犯之法律效果，除認應合於接續犯、繼續犯、
    集合犯等實質上一罪關係而以一罪論處外，基於一罪一罰之
    刑罰公平性，自應併合處罰。而刑法上所謂集合犯是指立法
    者所制定之犯罪構成要件中，本就預定有數個同種類之行為
    將反覆實行之犯罪而言，是將各自實現犯罪構成要件之多數
    行為，解釋為集合犯，而論以一罪；是以對於集合犯，必須
    從嚴解釋，以符合立法者之意向。所謂集合犯，係指數犯罪
    構成要件中，本即預定有數個同種類之行為將反覆實行，雖
    其特質為行為含有反覆實行複數行為而評價為包括一罪，但
    並非其所有反覆實行之行為，皆一律認為包括一罪，仍須從
    行為人之主觀犯意，自始係基於概括性，行為之時、空上具
    有密切關係，且依社會通念，認屬包括之一罪為合理適當者
    ，始足當之，否則仍應依實質競合予以併合處罰。犯罪是否
    包括一罪之集合犯，客觀上，應斟酌其法律規定文字之本來
    意涵、實現該犯罪目的之必要手段、社會生活經驗中該犯罪
    實行常態及社會通念等；主觀上，則視其是否出於行為人之
    一次決意，並秉持刑罰公平原則，加以判斷（最高法院96年
    度臺上字第1850號、96年度臺上字第3531號、96年度臺上字
    第4969號、96年度臺上字第1168號判決意旨參照）。本件被
    告甲○○、庚○○意圖營利而販賣毒品之各該次行為，為實
    現牟利之犯罪目的，依吾人之生活經驗，其犯罪之實行，固
    以反覆、繼續為常態，然其販賣之時間、販賣地點、販賣對
    象、販賣毒品種類均各自不盡相同，難認係出於被告之1 次
    犯罪決意；況此類異時、異地且異其對象之販賣毒品行為，
    依社會通念，殊難認以評價為一罪為適當；再者，其多次販
    賣毒品，致該毒品氾濫，嚴重危害國人身心健康之犯罪結果
    ，評價為集合犯之包括一罪，難謂符合法律規範本質，更與
    刪除連續犯之修法意旨相違，自不得認僅成立集合犯之包括
    一罪，是本件被告甲○○、庚○○所犯之各次販賣各該級毒
    品犯行，均應予分論併罰。又被告己○○上開販賣與轉讓第
    一級毒品犯行，犯意各別，行為互殊，亦應予以分論併罰。
三、另查被告甲○○、己○○、庚○○分別有上開犯罪事實欄所
    載之前科紀錄，此有臺灣彰化地方法院檢察署刑案資料查註
    紀錄表及臺灣高等法院被告前案紀錄表各1 份附卷可稽，渠
    等於受有期徒刑之執行完畢後，5 年內故意再犯本件最重本
    刑為有期徒刑以上之各罪，均屬累犯，除法定本刑為死刑、
    無期徒刑部分不得加重外，各應就有期徒刑及得併科罰金刑
    部分，依刑法第47條第1 項之規定加重其刑。
四、又按販賣第一級毒品罪之法定刑為「死刑或無期徒刑；處無
    期徒刑者，得併科1,000 萬元以下罰金」，然同為販賣第一
    級毒品之人，其原因動機不一，犯罪情節未必盡同，或有大
    盤毒梟者，亦有中、小盤之分，甚或僅止於吸毒者友儕間為
    求互通有無之有償轉讓者亦有之，其販賣行為所造成危害社
    會之程度自屬有異，法律科處此類犯罪，所設之法定最低本
    刑卻同為「無期徒刑，得併科1,000 萬元以下罰金」，不可
    謂不重。於此情形，倘依其情狀處以相當之有期徒刑，即足
    以懲儆，並可達防衛社會之目的者，自非不可依客觀之犯行
    與主觀之惡性二者加以考量其情狀，是否有可憫恕之處，適
    用刑法第59條之規定酌量減輕其刑，期使個案裁判之量刑，
    能斟酌至當，符合比例原則。查被告己○○共同販賣海洛因
    予如犯罪事實(一)所示之癸○○，及被告庚○○販賣第一級毒
    品海洛因予如犯罪事實(四)、(五)所示之人，其販賣價格為數百
    元乃至數千元，販賣數量非鉅，次數亦非多次，揆其販賣情
    節，因價格、數量尚微，與大量出售第一級毒品以賺取巨額
    利潤者，顯屬有別，且被告己○○係因己身沾染吸毒惡習，
    為求自共犯甲○○處無償獲得毒品解癮，以被告己○○、庚○○之犯罪情節論，惡性尚非重大不赦，若以毒品危害防制
    條例第4 條第1 項所規定之法定本刑而科處販賣既遂部分最
    輕本刑無期徒刑，均實屬情輕法重，在客觀上尚足以引起一
    般之同情，即有堪資憫恕之處，本院認依其情狀分別處以相
    當之有期徒刑，已足以懲儆，並可達防衛社會之目的，爰就
    渠等販賣第一級毒品部分，皆適用刑法第59條之規定，分別
    酌量減輕其刑，上開各部分刑有加重其減輕者，並皆依法先
    加後減之。至被告甲○○犯後不能悔悟，一再飾詞卸責，本
    件販賣毒品次數亦非偶為之1 、2 次，其於96年9 月21日為
    警查獲經臺灣雲林地方法院法官訊問後裁定准予羈押，並於
    同年10月12日交保後，復未知悔悟，繼續販毒犯行，尚難見
    其有何情堪憫恕之處，自不應依刑法第59條之規定酌量減輕
    其刑。
五、至辯護意旨雖認本件被告己○○應符合毒品危害防制條例第
    17條減輕其刑之規定。惟按毒品危害防制條例第17條規定，
    犯同條例第4 條第1 項至第4 項、第5 條第1 項至第4 項前
    段、第6 條第1 項至第4 項、第7 條第1 項至第4 項、第8
    條第1 項至第4 項、第10條或第11條第1 項、第2 項之罪，
    供出毒品來源，因而破獲者，得減輕其刑。其立法用意，旨
    在鼓勵被告供出其所製造、運輸、販賣或持有之毒品來源，
    俾追究出該毒品之前手，以澈底清除毒品氾濫。故所謂「供
    出毒品來源」係指具體供出上游之毒品來源，以防止毒品之
    蔓延而言。如僅供出共犯，而未供出上游之毒品來源，即不
    得依前開法條減輕其刑（最高法院95年度臺上字第489 號判
    決要旨參照）。查本件依被告己○○所述被告甲○○涉案情
    節，僅能認定渠等就犯罪事實(一)所示之犯行係共犯，非屬本
    件販賣毒品之來源，且被告甲○○於97年6 月4 日經被告己○○主動供出之前，於96年9 月21日即因購毒者丁○○指控
    販賣第二級毒品，而經查獲，此有臺灣雲林地方法院檢察署
    96年度偵字第4912號卷可資佐證，與毒品危害防制條例第17
    條之規定尚屬有間，無適用該條減輕其刑之餘地，附此敘明
    。
六、爰審酌被告3 人均素行不佳，有毒品等前科紀錄（參卷附臺
    灣高等法院被告前案紀錄表），復各鋌而走險從事販毒交易
    ，明知海洛因、甲基安非他命為第一、二級毒品，使用容易
    成癮，濫行施用，非但對施用者身心造成傷害，且多有施用
    致死之案例，而因其成癮性，常使施用者經濟地位發生實質
    改變而處於劣勢，容易造成家庭破裂戕害國力，為國家嚴格
    查禁之違禁物，仍不顧其販賣對象可能面臨之困境，加以販
    賣，其販賣行為助長毒品流通，致生危害於社會非輕，且未
    能坦認犯行，猶飾詞以對，未見悔意，暨渠等之犯罪參與程
    度、智識程度、犯罪之動機、目的、手段等一切情狀，分別
    量處如主文所示之刑，就被告甲○○判處無期徒刑部分，併
    依刑法第37條第1 項宣告褫奪公權終身，暨定被告甲○○、
    己○○、庚○○之應執行刑，以昭炯戒。
七、沒收
    (一)次按毒品危害防制條例第19條第1 項規定，犯該條例第4
      條至第9 條、第12條、第13條或第14條第1 項、第2 項之
      罪者，其供犯罪所用或因犯罪所得之財物，均沒收之，係
      採義務沒收主義。且金錢為代替物，重在兌換價值，而不
      在原物，自難拘泥於沒收原物之理論，認沒收販賣毒品所
      得之金錢，以當場查獲扣押者為限，苟能證明其為販賣毒
      品所得之金錢，均應予以沒收（最高法院92年度臺上字第
      5227號判決參照）。是販賣毒品所得之金錢，無論已否扣
      案，如仍屬存在，即應依法沒收。又毒品危害防制條例第
      19條第1 項固規定「犯第4 條至第9 條、第12條、第13
      條或第14條第1 項、第2 項之罪者，其供犯罪所用或因犯
      罪所得之財物，均沒收之，如全部或一部不能沒收時，追
      徵其價額或以其財產抵償之」。但共同正犯之犯罪所得為
      新臺幣時，因係合併計算，且於全部或一部不能沒收時，
      以其財產抵償之，為避免執行時發生重複沒收、抵償之情
      形，故各共同正犯之間係採連帶沒收主義，於裁判時僅諭
      知連帶沒收，不得就全體共同正犯之總所得對各該共同正
      犯分別重複諭知沒收；此與罰金刑應分別諭知、分別執行
      者不同（參照最高法院95年度臺上字第925 號、94年度臺
      上字第7421號判決）。經查，被告甲○○、己○○共同販
      賣如附表1 所示之人如該附表所示之毒品，而獲取如附表
      「販毒所得」欄所載之財物，被告甲○○先後出售毒品予
      附表2 至3 所示之人如各該附表所示之毒品，並獲取如附
      表「販毒所得」欄所示之財物，及告庚○○與另案被告林
      輝龍共同販賣毒品予附表4 所示之人、被告庚○○先後出
      售毒品予附表5 所示之人如各該附表所示之毒品，並獲取
      如附表「販毒所得」欄所示之財物，依渠等與交易對象之
      交易狀態，已經收取，雖未經扣案，惟無法證明已經滅失
      ，且屬被告犯毒品危害防制條例第4 條之罪所得之財物，
      雖未扣案，仍應依毒品危害防制條例第19條第1 項規定諭
      知沒收如主文欄所示，如全部或一部不能沒收時，以其財
      產抵償之或連帶抵償之。
    (二)又按毒品危害防制條例第19條之規定屬相對沒收主義之立
      法，依該條規定宣告沒收者，以屬於被告所有之供犯罪所
      用或因犯罪所得之物為限（最高法院93年度臺上字第46 2
      號判決意旨參照）；又共同正犯因相互間利用他人之行為
      ，以遂行其犯意之實現，本於責任共同之原則，有關沒收
      部分，對於共犯間供犯罪所用之物，自均應為沒收之諭知
      （最高法院91年度臺上字第5583號判決參照）。查扣案如
      附表7 編號5 、6 所示之行動電話各1 具，為被告甲○○
      所有；扣案如附表7 編號7 、8 所示之行動電話各1 具，
      均係他人申請門號後，分別將之交付被告己○○、庚○○
      使用，分屬被告己○○、庚○○所有之物，且渠等亦將上
      開行動電話均用以聯繫販賣毒品事宜，業據被告甲○○於
      本院審理時供述明確（見原審97年10月21日審判筆錄），
      核與如附表所示之證人即購毒者證述相符，並有通訊監察
      譯文、行動電話基本資料在卷可憑。再者，因行動電話之
      服務須以SIM 卡為介面，故行動電話業者於出租行動電話
      門號予消費者使用時，即同時附帶提供SIM 卡給消費者做
      為門號使用之介面，故於該公司接受消費者申辦門號並將
      該門號開通上線時，該公司即將SIM 卡所有權移轉予消費
      者，有台灣大哥大股份有限公司97年3 月11日法大字第09
      7022234 號函可憑。從而，上開4 具行動電話均為供被告
      甲○○、己○○、庚○○犯毒品危害防制條例第4 條之罪
      所用之物，均應依毒品危害防制條例第19條第1 項規定宣
      告沒收如附表主文欄所示。又搭配門號0000000000號SIM
      卡使用之行動電話1 具雖未扣案，且被告甲○○供稱業已
      遺失，仍應依毒品危害防制條例第19條第1 項規定宣告沒
      收如附表主文欄所示，如不能或無法沒收，應追徵其價額
      。再扣案如附表7 編號1 、3 所示白色粉末13包，經送請
      法務部調查局鑑定結果，均為第一級毒品海洛因，有該局
      96 年10 月13日調科壹字第09623071950 號鑑定書、97年
      7 月11日調科壹字第09723030080 號鑑定書各1 紙附卷足
      憑；又扣案如附表7 編號2 、4 所示之白色晶體38包，經
      分別送請憲兵司令部及行政院衛生署草屯療養院鑑驗結果
      ，亦均含甲基安非他命成分，係屬第二級毒品無訛，然上
      開扣案毒品，雖均在被告甲○○處所扣得，惟被告甲○○
      所涉之前揭販賣第一、二級毒品犯行，均已於交易當時交
      付各該級毒品予如犯罪事實欄所示之購毒者，已據證人即
      購毒者證述明確，業如前述，是扣案如附表7 編號1 至4
      所示之毒品，尚難認與本案被告甲○○販賣毒品犯行有何
      關連，爰不予宣告沒收。又96年9 月21日在被告甲○○處
      扣案之吸食器1 組、玻璃球1 個、吸管1 支、夾鏈袋1 包
      、香菸盒1 個；97年6 月4 日在彰化縣富可汗汽車旅館房
      間內扣得之現金17萬6 千5 百元、帳單5 張、分裝袋1 包
      、電子磅秤1 台、玻璃吸食器1 個、削尖吸管1 支、電話
      單及行動電話2 具（序號000000000000000 、0000000000
      0000 0）、塑膠斜管1 支、海洛因殘渣袋1 個、注射針筒
      1 支及庚○○所有之行動電話1 具（非搭配0000000000號
      SIM 卡使用），惟上揭物品或係被告等施用第一、二級毒
      品所用之物，或為平時與友人聯絡之電話，或被告否認為
      渠等所有，均與本案販賣第一、二級毒品犯行無關，而上
      開物品亦常為一般施用毒品之工具，既被告等堅詞否認上
      開物品與本案販賣第一、二級毒品犯行相關，本院復查無
      其他積極證據足資認定上開物品確係被告等供本案犯行所
      用之物；又另案被告林輝龍使用之門號0000000000號行動
      電話，依卷存證據尚無從證明確係共犯林輝龍所有之物，
      亦均不併予宣告沒收，附此敘明。
肆、被告己○○、庚○○無罪部分
一、公訴意旨另略以：被告己○○與同案被告甲○○基於販賣第
    一級毒品海洛因之犯意聯絡，於97年5 月17日下午4 時許至
    6 時許間某時，由戊○○以其持用之門號0000000000號行動
    電話或使用之市內電話00-0000000號與同案被告甲○○所持
    用之門號0000000000號行動電話聯繫購毒事宜後，2 人相約
    在彰化縣田尾鄉某處見面，戊○○出資1000元向同案被告甲○○購買海洛因1 包，因認被告己○○此部分所為亦涉犯毒
    品危害防制條例第4 條第1 項之販賣第一級毒品罪等語。
二、公訴意旨又略以：被告庚○○與另案被告林輝龍基於販賣第
    一級毒品海洛因之犯意聯絡，於97年4 月初某時，由辛○○
    以其使用之門號0000000000號行動電話及00-00000000 號室
    內電話，與庚○○以其所持用之行動電話0000000000號聯繫
    購毒事宜後，雙方相約在臺中市環球戲院附近見面，辛○○
    均出資1000元向被告庚○○及另案被告林輝龍購買海洛因，
    由林輝龍前往約定地點交付海洛因予辛○○，因認被告庚○○此部分所為亦涉犯毒品危害防制條例第4 條第1 項之販賣
    第一級毒品罪等語。
三、按犯罪事實應依證據認定之，無證據不得認定犯罪事實。又
    不能證明被告犯罪者，應諭知無罪之判決，刑事訴訟法第
    154 條第2 項、第301 條第1 項分別定有明文。又認定不利
    於被告之事實，須依積極證據，苟積極證據不足為不利於被
    告事實之認定時，即應為有利於被告之認定，更不必有何有
    利之證據。另按事實之認定，應憑證據，如未能發現相當證
    據，或證據不足以證明，自不能以推測或擬制之方法，以為
    裁判基礎；又認定犯罪事實，所憑之證據，雖不以直接證據
    為限，間接證據亦包括在內，然無論直接或間接證據，其為
    訴訟上之證明，須於通常一般之人均不致於有所懷疑，而得
    確信其為真實之程度者，始得據之為有罪之認定，倘其證明
    尚未達到此一程度，而有合理性懷疑之存在時，即無從為有
    罪之認定，最高法院30年上字第816 號判例、40年臺上字第
    86號判例、30年上字第1831號判例及76年臺上字第4986號判
    例分別著有明文可資參照。又被告（含共同被告）之自白，
    不得作為有罪判決之唯一證據，仍應調查其他必要之證據，
    以察其是否與事實相符，刑事訴訟法第156 條第2 項亦定有
    明文。再刑事訴訟法第161 條已於91年2 月8 日修正公布，
    其第1 項規定：檢察官就被告犯罪事實，應負舉證責任，並
    指出證明之方法。因此，檢察官對於起訴之犯罪事實，應負
    提出證據及說服之實質舉證責任。倘其所提出之證據，不足
    為被告有罪之積極證明，或其指出證明之方法，無從說服法
    院以形成被告有罪之心證，基於無罪推定之原則，自應為被
    告無罪判決之諭知（最高法院92年臺上字第128 號判例要旨
    參照）。
四、公訴人認定被告己○○涉犯上揭販賣海洛因予戊○○之販賣
    第一級毒品罪嫌，無非係以證人戊○○警詢時之證述及被告
    甲○○持用之門號0000000000號行動電話通訊監察譯文為其
    主要論據。惟證人戊○○於97年5 月17日下午4 時許至6 時
    許間某時，撥打同案被告甲○○之行動電話與甲○○聯絡，
    雙方約定在彰化縣田尾鄉某處交付海洛因及價金之事實，業
    據認定如前，而依前開證人戊○○所述，證人該次係與同案
    被告甲○○電話聯繫購毒事宜，又交付毒品海洛因時被告己○○亦未在場，且證人戊○○於本院審理時證述向被告己○○購買海洛因1 次1000元之地點係在彰化縣北斗媽祖廟，而
    非上揭彰化縣田尾鄉等情，此外，由97年5 月17日之通訊監
    察譯文復未能證明被告己○○確有參與該次買賣毒品過程，
    是綜上諸節，尚無證據足認被告己○○就此次販賣毒品海洛
    因之犯行，與同案被告甲○○間有何犯意聯絡及行為分擔。
    縱被告己○○前自承於查獲前2 、3 個月，代替同案被告甲○○運送毒品予下游購毒者乙節，惟仍難憑此即遽認被告己○○涉有此部分販賣第1 級毒品海洛因予戊○○犯行。
五、公訴人認定被告庚○○涉犯上揭販賣海洛因予辛○○之販賣
    第一級毒品罪嫌，無非係以被告庚○○持用之門號00000000
    00號行動電話通訊監察譯文為其主要論據。惟證人辛○○於
    97年4 月間，均是撥打另案被告林輝龍持用之門號00000000
    00號行動電話，與另案被告林輝龍聯繫購毒事宜，而於97年
    4 月初某日，由林輝龍單獨前往雙方約定之臺中市環球戲院
    附近，交付第一級毒品海洛因並收取購毒價金之事實，業據
    證人辛○○於偵訊及本院審理時證述綦詳，是被告庚○○該
    次既未接聽電話，與證人辛○○聯繫購毒事宜，亦未前往交
    付毒品或收取價金，自難認被告庚○○就此次販賣第一級毒
    品犯行與另案被告林輝龍有何犯意聯絡或行為分擔。
六、綜上，公訴人所提出證明被告己○○、庚○○上揭部分犯罪
    之證據，尚未達於一般人皆無合理懷疑之程度；此外，復查
    無其他積極證據足認被告己○○、庚○○分別有公訴人所指
    之上揭部分犯行，自屬不能證明被告己○○犯罪，自應就上
    揭部分分別為被告己○○、庚○○無罪之諭知，以免冤抑。
據上論斷，應依刑事訴訟法第299 條第1 項前段、第301 條第1
項，毒品危害防制條例第4 條第1 項、第2 項、第8 條第1 項、
第19條第1 項，刑法第11條、第47條第1 項、第59條、第37條第
1 項、第51條第3 款、第4 款、第5 款、第8 款，判決如主文。
本案經檢察官陳信郎到庭執行職務。
中    華    民    國    97    年    11    月    4     日
                  刑事第七庭    審判長法官  簡璽容
                                法      官  郭麗萍
                                法      官  胡宜如
以上正本證明與原本無異。
如不服本判決，應於判決送達後10日內，向本院提出上訴書狀，
上訴書狀應「敘述具體上訴理由」，並按他造當事人之人數附繕
本。「切勿逕送上級法院」。
中    華    民    國    97    年    11    月    4     日
                                書  記  官  蕭秀吉
附錄本案論罪科刑法條：
毒品危害防制條例第4條
製造、運輸、販賣第一級毒品者，處死刑或無期徒刑；處無期徒
刑者，得併科新臺幣1 千萬元以下罰金。
製造、運輸、販賣第二級毒品者，處無期徒刑或7 年以上有期徒
刑，得併科新臺幣7 百萬元以下罰金。
製造、運輸、販賣第三級毒品者，處5 年以上有期徒刑，得併科
新臺幣5 百萬元以下罰金。
製造、運輸、販賣第四級毒品者，處3 年以上10年以下有期徒刑
，得併科新臺幣3 百萬元以下罰金。
製造、運輸、販賣專供製造或施用毒品之器具者，處1 年以上7
年以下有期徒刑，得併科新臺幣1 百萬元以下罰金。
前五項之未遂犯罰之。
毒品危害防制條例第8條
轉讓第一級毒品者，處1 年以上7 年以下有期徒刑，得併科新臺
幣1 百萬元以下罰金。
轉讓第二級毒品者，處6 月以上5 年以下有期徒刑，得併科新臺
幣70萬元以下罰金。
轉讓第三級毒品者，處3 年以下有期徒刑，得併科新臺幣30萬元
以下罰金。
轉讓第四級毒品者，處1 年以下有期徒刑，得併科新臺幣10萬元
以下罰金。
前四項之未遂犯罰之。
轉讓毒品達一定數量者，加重其刑至二分之一，其標準由行政院
定之。
【附表1 】：被告甲○○、己○○共同販賣第一級毒品海洛因
┌─┬───────┬───┬───────────────────┐
│編│犯罪事實      │販毒  │      主  文                          │
│號│              │所得  │                                      │
├─┼───────┼───┼───────────────────┤
│１│如犯罪事實欄(一)│6000元│甲○○共同販賣第一級毒品，累犯，處無期│
│  │所示販賣海洛因│      │徒刑，褫奪公權終身。扣案之0000000000號│
│  │予癸○○之事實│      │行動電話壹具沒收之。販賣第一級毒品所得│
│  │              │      │新臺幣陸仟元沒收，如全部或一部不能沒收│
│  │              │      │時，以其財產與己○○連帶抵償之。      │
│  │              │      │                                      │
│  │              │      │己○○共同販賣第一級毒品，累犯，處有期│
│  │              │      │徒刑拾陸年。扣案之0000000000號行動電話│
│  │              │      │壹具沒收之。販賣第一級毒品所得新臺幣陸│
│  │              │      │仟元沒收，如全部或一部不能沒收時，以其│
│  │              │      │財產與甲○○連帶抵償之。              │
│  │              │      │                                      │
└─┴───────┴───┴───────────────────┘
【附表2 】：被告甲○○販賣第一級毒品海洛因
┌─┬───────┬───┬───────────────────┐
│編│犯罪事實      │販毒  │      主  文                          │
│號│              │所得  │                                      │
├─┼───────┼───┼───────────────────┤
│１│如犯罪事實欄(二)│1000元│甲○○販賣第一級毒品，累犯，處無期徒刑│
│  │1 所示販賣海洛│      │，褫奪公權終身。扣案之0000000000號行動│
│  │因予戊○○之事│      │電話壹具沒收之。販賣第一級毒品所得新臺│
│  │實            │      │幣壹仟元沒收，如全部或一部不能沒收時，│
│  │              │      │以其財產抵償之。                      │
│  │              │      │                                      │
├─┼───────┼───┼───────────────────┤
│２│如犯罪事實欄(二)│1000元│甲○○販賣第一級毒品，累犯，處無期徒刑│
│  │2 所示販賣海洛│      │，褫奪公權終身。未扣案之0000000000號行│
│  │因4 次予子○○│      │動電話壹具、販賣第一級毒品所得新臺幣壹│
│  │之事實        │      │仟元沒收，如全部或一部不能沒收時，行動│
│  │              │      │電話追徵其價額，販毒所得以其財產抵償之│
│  │              │      │。                                    │
│  │              ├───┼───────────────────┤
│  │              │1000元│甲○○販賣第一級毒品，累犯，處無期徒刑│
│  │              │      │，褫奪公權終身。未扣案之0000000000號行│
│  │              │      │動電話壹具、販賣第一級毒品所得新臺幣壹│
│  │              │      │仟元沒收，如全部或一部不能沒收時，行動│
│  │              │      │電話追徵其價額，販毒所得以其財產抵償之│
│  │              │      │。                                    │
│  │              ├───┼───────────────────┤
│  │              │1000元│甲○○販賣第一級毒品，累犯，處無期徒刑│
│  │              │      │，褫奪公權終身。未扣案之0000000000號行│
│  │              │      │動電話壹具、販賣第一級毒品所得新臺幣壹│
│  │              │      │仟元沒收，如全部或一部不能沒收時，行動│
│  │              │      │電話追徵其價額，販毒所得以其財產抵償之│
│  │              │      │。                                    │
│  │              ├───┼───────────────────┤
│  │              │1000元│甲○○販賣第一級毒品，累犯，處無期徒刑│
│  │              │      │，褫奪公權終身。未扣案之0000000000號行│
│  │              │      │動電話壹具、販賣第一級毒品所得新臺幣壹│
│  │              │      │仟元沒收，如全部或一部不能沒收時，行動│
│  │              │      │電話追徵其價額，販毒所得以其財產抵償之│
│  │              │      │。                                    │
│  │              │      │                                      │
└─┴───────┴───┴───────────────────┘
【附表3 】：被告甲○○販賣第二級毒品甲基安非他命
┌─┬───────┬───┬───────────────────┐
│編│犯罪事實      │販毒  │      主  文                          │
│號│              │所得  │                                      │
├─┼───────┼───┼───────────────────┤
│１│如犯罪事實欄(三)│5000元│甲○○販賣第二級毒品，累犯，處有期徒刑│
│  │1 所示販賣甲基│      │捌年陸月。扣案之0000000000號行動電話壹│
│  │安非他命2 次予│      │具沒收之。販賣第二級毒品所得新臺幣伍仟│
│  │丁○○之事實  │      │元沒收，如全部或一部不能沒收時，以其財│
│  │              │      │產抵償之。                            │
│  │              ├───┼───────────────────┤
│  │              │6000元│甲○○販賣第二級毒品，累犯，處有期徒刑│
│  │              │      │玖年。扣案之0000000000號行動電話壹具沒│
│  │              │      │收之。販賣第二級毒品所得新臺幣陸仟元沒│
│  │              │      │收，如全部或一部不能沒收時，以其財產抵│
│  │              │      │償之。                                │
├─┼───────┼───┼───────────────────┤
│２│如犯罪事實欄(三)│3500元│甲○○販賣第二級毒品，累犯，處有期徒刑│
│  │2 所示販賣甲基│      │柒年捌月。未扣案之0000000000號行動電話│
│  │安非他命1 次予│      │壹具、販賣第二級毒品所得新臺幣參仟伍佰│
│  │癸○○之事實  │      │元沒收，如全部或一部不能沒收時，行動電│
│  │              │      │話追徵其價額，販毒所得以其財產抵償之。│
├─┼───────┼───┼───────────────────┤
│３│如犯罪事實欄(三)│1000元│甲○○販賣第二級毒品，累犯，處有期徒刑│
│  │3 所示販賣甲基│      │柒年陸月。扣案之0000000000號行動電話壹│
│  │安非他命2 次予│      │具沒收之。販賣第二級毒品所得新臺幣壹仟│
│  │壬○○之事實  │      │元沒收，如全部或一部不能沒收時，以其財│
│  │              │      │產抵償之。                            │
│  │              ├───┼───────────────────┤
│  │              │2000元│甲○○販賣第二級毒品，累犯，處有期徒刑│
│  │              │      │柒年陸月。扣案之0000000000號行動電話壹│
│  │              │      │具沒收之。販賣第二級毒品所得新臺幣貳仟│
│  │              │      │元沒收，如全部或一部不能沒收時，以其財│
│  │              │      │產抵償之。                            │
│  │              │      │                                      │
└─┴───────┴───┴───────────────────┘
【附表4 】：被告庚○○共同販賣第一級毒品海洛因
┌─┬───────┬───┬───────────────────┐
│編│犯罪事實      │販毒  │      主  文                          │
│號│              │所得  │                                      │
├─┼───────┼───┼───────────────────┤
│１│如犯罪事實欄(四)│1000元│庚○○共同販賣第一級毒品，累犯，處有期│
│  │所示販賣海洛因│      │徒刑拾伍年陸月。販賣第一級毒品所得新臺│
│  │予辛○○之事實│      │幣壹仟元沒收，如全部或一部不能沒收時，│
│  │              │      │以其財產與林輝龍連帶抵償之。          │
│  │              │      │                                      │
└─┴───────┴───┴───────────────────┘
【附表5 】：被告庚○○單獨販賣第一級毒品海洛因
┌─┬───────┬───┬───────────────────┐
│編│犯罪事實      │販毒  │      主  文                          │
│號│              │所得  │                                      │
├─┼───────┼───┼───────────────────┤
│１│如犯罪事實欄(五)│6000元│庚○○販賣第一級毒品，累犯，處有期徒刑│
│  │1 所示販賣海洛│      │拾陸年陸月。扣案之0000000000號行動電話│
│  │因予丙○○之事│      │壹具沒收之。販賣第一級毒品所得新臺幣陸│
│  │實            │      │仟元沒收，如全部或一部不能沒收時，以其│
│  │              │      │財產抵償之。                          │
├─┼───────┼───┼───────────────────┤
│２│如犯罪事實欄(五)│3000元│庚○○販賣第一級毒品，累犯，處有期徒刑│
│  │2 所示販賣海洛│      │拾陸年，扣案之0000000000號行動電話壹具│
│  │因予乙○○之事│      │沒收之。販賣第一級毒品所得新臺幣參仟元│
│  │實            │      │沒收，如全部或一部不能沒收時，以其財產│
│  │              │      │抵償之。                              │
└─┴───────┴───┴───────────────────┘
【附表6 】：被告己○○轉讓第一級毒品海洛因
┌─┬───────┬───────────────┐
│編│犯罪事實      │  主  文                      │
│號│              │                              │
├─┼───────┼───────────────┤
│１│如犯罪事實欄二│己○○轉讓第一級毒品，累犯，處│
│  │所示轉讓海洛因│有期徒刑壹年肆月。            │
│  │予庚○○1 次之│                              │
│  │事實          │                              │
└─┴───────┴───────────────┘
【附表7 】：
1、海洛因2 小包（合計淨重0.53公克、空包裝重0.57公克）
2、甲基安非他命1 包（驗前淨重1.5535公克、驗餘淨重1.4963
   公克）
3、海洛因11包（合計淨重31.79 公克、空包裝總重7.59公克）
4、甲基安非他命37包（驗前淨重231.1844公克、驗後淨重
   231.129 公克）
5、NOKIA 牌行動電話1 具（搭配門號0000000000號SIM 卡使用
   ）
6、SONY牌行動電話1 具（搭配門號0000000000號SIM 卡使用）
7、門號0000000000號行動電話
8、門號0000000000號行動電話


司法院資訊處製作；財團法人民間司法改革基金會備份。
